臺灣高等法院花蓮分院刑事裁定
111年度聲字第149號
聲  請  人  臺灣高等檢察署花蓮檢察分署檢察官
受  刑  人  林銘宏



上列聲請人因受刑人數罪併罰有二裁判以上，聲請定其應執行之
刑（聲請案號：111年度執聲字第61號），本院裁定如下：
    主  文
林銘宏因犯如附表所示各罪所處之刑，應執行有期徒刑陸年陸月
。
    理  由
一、聲請意旨略以：受刑人林銘宏(下稱受刑人)因加重詐欺等數
    罪，先後經判決確定如附表，爰依刑法第53條、第51條第5
    款、刑事訴訟法第477條第1項等規定聲請裁定等語。
二、法律適用之說明：
(一)裁判確定前犯數罪者，併合處罰之；數罪併罰，有二裁判以
    上者，依刑法第51條之規定，定其應執行之刑；又宣告多數
    有期徒刑，於各刑中之最長期以上，各刑合併之刑期以下定
    其刑期，但不得逾有期徒刑30年，刑法第50條第1項前段、
    第53條、第51條第5款分別定有明文。
(二)刑事訴訟法第370條第2項、第3項，已針對第二審上訴案件
    之定應執行之刑，明定有不利益變更禁止原則之適用，分屬
    不同案件之數罪併罰，倘一裁判宣告數罪之刑，曾經定其執
    行刑，再與其他裁判宣告之刑（或執行之刑）定其執行刑時
    ，在法理上亦應同受此原則之拘束，亦即另定之執行刑，其
    裁量所定之刑期，不得較重於前定之執行刑加計後裁判宣告
    之刑（或執行之刑）之總和（最高法院103年度第14次刑事
    庭會議決議意旨及104年度台抗字第410號裁定意旨參照）。
(三)又數罪併罰之定應執行之刑，係出於刑罰經濟與責罰相當之
    考量，並非予以犯罪行為人或受刑人不當之利益，為一種特
    別的量刑過程，相較於刑法第57條所定科刑時應審酌之事項
    係對一般犯罪行為之裁量，為定應執行刑之宣告，乃對犯罪
    行為人本身及所犯各罪之總檢視，除應考量行為人所犯數罪
    反應出之人格特性，並應權衡審酌行為人之責任與整體刑法
    目的及相關刑事政策，在量刑權之法律拘束性原則下，依刑
    法第51條第5款之規定，採限制加重原則，以宣告各刑中之
    最長期為下限，各刑合併之刑期為上限，但最長不得逾30年
    ，資為量刑自由裁量權之外部性界限，並應受法秩序理念規
    範之比例原則、平等原則、責罰相當原則、重複評價禁止原
    則等自由裁量權之內部抽象價值要求界限之支配，以使輕重
    得宜，罰當其責，俾符合法律授與裁量權之目的，以區別數
    罪併罰與單純數罪之不同，兼顧刑罰衡平原則。
三、經查：
(一)受刑人因加重詐欺等數罪，經法院先後判處如附表所示之刑
    ，均經確定在案，有該刑事判決及臺灣高等法院被告前案紀
    錄表在卷可稽。茲聲請人以本院為上開案件犯罪事實最後判
    決之法院，聲請定其應執行之刑，經本院審核認聲請人之聲
    請為正當，應予准許。
(二)又查受刑人所犯附表編號1至2所示2罪，前經本院以111年度
    上訴字第3號判決應執行有期徒刑1年2月；另附表編號3至21
    所示各罪，前經臺灣高等法院臺中分院以110年度上訴字第1
　　653號判決應執行有期徒刑5年8月，參照前揭所述，本院就
    編號1至21所示各罪再定應執行之有期徒刑，應予審酌前開
    裁判內、外部性界限之範圍(附表編號1至9各罪宣告刑之最
    長刑期為有期徒刑3年6月，各刑合併之總和37年11月【即8
    月＋8月＋3年6月＋2年5月＋2年5月＋1年8月＋1年8月＋2年5月＋2年
    5月＋1年8月＋1年8月＋1年6月＋1年6月＋1年6月＋2年5月＋1年8月
    ＋1年6月＋1年8月＋1年8月＋10月＋10月(3次)＝37年11月】，並
    受如附表所示各應執行刑所示之罪總和6年10月【即1年2月＋
    5年8月＝6年10月】之拘束)，並審酌受刑人所犯如附表所示
    編號1至2所示犯罪期間為110年7月下旬至同年8月4日，相距
    約半個月，性質為三人以上共同犯詐欺取財未遂罪(2次)；
    另編號3至21所示犯罪期間是107年3月15日至同年11月27日
    ，相距約11個多月，性質為指揮犯罪組織（1次）、三人以
    上共同以電子通訊對公眾散布而詐欺取財既遂（16次）、未
    遂（4次）等罪；於酌定本案應執行刑時應充分考量犯行之
    樣態、手段均極為相似，於併合處罰時其責任非難重複之程
    度較高(此部分編號1至2、3至21所示原確定判決已分別加以
    審酌)，及受刑人其犯數罪所反映的人格特性、犯罪類型、
    行為態樣、手段、動機、犯罪時間間隔、侵害法益、各罪依
    其犯罪情節所量定之刑與責任非難度，於併合處罰時，實現
    刑罰經濟的功能，暨數罪對法益侵害之加重效應，再參酌受
    刑人就定應執行刑表示希望從輕量刑，給我1次自新機會；
    已經下定決心不再犯罪，有兩個小孩，一個小學一年級發展
    遲緩，另一個20歲的小孩罹患癌症，老婆一個人從事手工餅
    乾的生意負擔很大，也要獨自一人照顧小孩，希望可以讓我
    趕快出獄回歸社會，賺錢照顧那兩個小孩之意見(有本院111
    年10月28日訊問筆錄可稽，本院卷第41至42頁)等一切情狀
    ，爰為整體之非難評價後，裁定如主文所示之應執行刑。
四、依刑事訴訟法第477條第1項，刑法第53條、第51條第5款，
    裁定如主文。
中　　華　　民　　國　　111 　年　　10　　月　　31　　日
                  刑事庭審判長法  官  林慧英
                              法  官  謝昀璉
                              法  官  李水源
以上正本證明與原本無異。
如不服本裁定，應於裁定送達後5日內向本院提出抗告狀。抗告
書狀，並應敘述抗告之理由。
因疫情而遲誤不變期間，得向法院聲請回復原狀。
中　　華　　民　　國　　111 　年　　11　　月　　1 　　日
                              書記官  徐文彬
【附表】：受刑人定應執行刑案件一覽表(民國)：
編       號         1        2        3 罪       名  三人以上共同犯詐欺取財未遂罪　  三人以上共同犯詐欺取財未遂罪　 指揮犯罪組織罪(含三人以上共同以電子通訊對公眾散布而犯詐欺取財罪) 宣   告  刑  有期徒刑8月 有期徒刑8月 　  有期徒刑3年6月 犯 罪 日 期  110年7月下旬至110年8月4日 110年7月下旬至110年8月4日 美國紐約州當地時間107年3月15日11、12時許起至107年7月17日 偵查(自訴)機關年  度  案  號  花蓮地檢110年度偵字第3600、3601號 花蓮地檢110年度偵字第3600、3601號 臺中地檢107年度少連偵字第461號、108年度少連偵字第99號 最後事實審 法    院 花蓮高分院  花蓮高分院 臺中高分院  案    號 111年度上訴字第3號 111年度上訴字第3號 110年度上訴字第1653號  判決日期 111年4月29日 111年4月29日 111年4月28日 確定判決 法    院 最高法院 　　　 最高法院 最高法院  案    號 111年度台上字第3475號 111年度台上字第3475號 111年度台上字第3321號   判    決 確定日期 111年7月28日 111年7月28日 111年8月4日 是否為得易科罰金、易服社會勞動之案件  不得易科 不得社勞 不得易科 不得社勞 不得易科 不得社勞 備       註  花蓮地檢111年度執字第1516號  花蓮地檢111年度執字第1516號  臺中地檢111年度執字第10117號    編號1至2應執行有期徒刑1年2月  編號3至21應執行有期 徒刑5年8月 

編       號         4            5           6 罪       名  三人以上共同以電子通訊對公眾散布而犯詐欺取財罪 三人以上共同以電子通訊對公眾散布而犯詐欺取財罪 三人以上共同以電子通訊對公眾散布而犯詐欺取財罪 宣   告  刑  有期徒刑2年5月 有期徒刑2年5月 　  有期徒刑1年8月 犯 罪 日 期  美國加利福尼亞州當地時間107年11月3日12時11分起至107年11月14日 美國伊利諾州當地時間107年11月6日15時許起至107年11月7日  美國德克薩斯州當地時間107年11月10日起至107年11月13日 偵查(自訴)機關年  度  案  號  臺中地檢107年度少連偵字第461號、108年度少連偵字第99號 臺中地檢107年度少連偵字第461號、108年度少連偵字第99號 臺中地檢107年度少連偵字第461號、108年度少連偵字第99號 最後事實審 法    院 臺中高分院  臺中高分院 臺中高分院  案    號 110年度上訴字第1653號 110年度上訴字第1653號 110年度上訴字第1653號  判決日期 111年4月28日 111年4月28日 111年4月28日 確定判決 法    院 最高法院 　　　 最高法院 最高法院  案    號 111年度台上字第3321號 111年度台上字第3321號 111年度台上字第3321號  判    決 確定日期 111年8月4日 111年8月4日 111年8月4日 是否為得易科罰金、易服社會勞動之案件  不得易科 不得社勞 不得易科 不得社勞 不得易科 不得社勞 備       註  臺中地檢111年度執字第10117號  臺中地檢111年度執字第10117號  臺中地檢111年度執字第10117號    編號3至21應執行有期徒刑5年8月   

編       號         7          8          9 罪       名  三人以上共同以電子通訊對公眾散布而犯詐欺取財罪 三人以上共同以電子通訊對公眾散布而犯詐欺取財罪 三人以上共同以電子通訊對公眾散布而犯詐欺取財罪 宣   告  刑  有期徒刑1年8月 有期徒刑2年5月  有期徒刑2年5月 犯 罪 日 期  美國佛羅里達州當地時間107年11月20日起至107年11月21日 美國伊利諾州當地時間107年11月10日起至107年11月27日  107年10月15日 偵查(自訴)機關年  度  案  號  臺中地檢107年度少連偵字第461號、108年度少連偵字第99號 臺中地檢107年度少連偵字第461號、108年度少連偵字第99號 臺中地檢107年度少連偵字第461號、108年度少連偵字第99號 最後事實審 法    院 臺中高分院  臺中高分院 臺中高分院  案    號 110年度上訴字第1653號 110年度上訴字第1653號 110年度上訴字第1653號  判決日期 111年4月28日 111年4月28日 111年4月28日 確定判決 法    院 最高法院 　　　 最高法院 最高法院  案    號 111年度台上字第3321號 111年度台上字第3321號 111年度台上字第3321號  判    決 確定日期 111年8月4日 111年8月4日 111年8月4日 是否為得易科罰金、易服社會勞動之案件  不得易科 不得社勞 不得易科 不得社勞 不得易科 不得社勞 備       註  臺中地檢111年度執字第10117號   臺中地檢111年度執字第10117號  臺中地檢111年度執字第10117號    編號3至21應執行有期徒刑5年8月   

編       號         10          11          12 罪       名  三人以上共同以電子通訊對公眾散布而犯詐欺取財罪  三人以上共同以電子通訊對公眾散布而犯詐欺取財罪　 三人以上共同以電子通訊對公眾散布而犯詐欺取財罪 宣   告  刑  有期徒刑1年8月 有期徒刑1年8月 　  有期徒刑1年6月 犯 罪 日 期  107年10月16日起至107年10月20日 107年10月16日  107年10月17日 偵查(自訴)機關年  度  案  號  臺中地檢107年度少連偵字第461號、108年度少連偵字第99號 臺中地檢107年度少連偵字第461號、108年度少連偵字第99號 臺中地檢107年度少連偵字第461號、108年度少連偵字第99號 最後事實審 法    院 臺中高分院  臺中高分院 臺中高分院  案    號 110年度上訴字第1653號 110年度上訴字第1653號 110年度上訴字第1653號  判決日期 111年4月28日 111年4月28日 111年4月28日 確定判決 法    院 最高法院 　　　 最高法院 最高法院  案    號 111年度台上字第3321號 111年度台上字第3321號 111年度台上字第3321號  判    決 確定日期 111年8月4日 111年8月4日 111年8月4日 是否為得易科罰金、易服社會勞動之案件  不得易科 不得社勞 不得易科 不得社勞 不得易科 不得社勞 備       註  臺中地檢111年度執字第10117號   臺中地檢111年度執字第10117號  臺中地檢111年度執字第10117號    編號3至21應執行有期徒刑5年8月   

編       號         13        14          15 罪       名  三人以上共同以電子通訊對公眾散布而犯詐欺取財罪  三人以上共同以電子通訊對公眾散布而犯詐欺取財罪　 三人以上共同以電子通訊對公眾散布而犯詐欺取財罪 宣   告  刑  有期徒刑1年6月 有期徒刑1年6月 　  有期徒刑2年5月 犯 罪 日 期  107年11月5日 107年11月14日  107年11月14日 偵查(自訴)機關年  度  案  號  臺中地檢107年度少連偵字第461號、108年度少連偵字第99號 臺中地檢107年度少連偵字第461號、108年度少連偵字第99號 臺中地檢107年度少連偵字第461號、108年度少連偵字第99號 最後事實審 法    院 臺中高分院  臺中高分院 臺中高分院  案    號 110年度上訴字第1653號 110年度上訴字第1653號 110年度上訴字第1653號  判決日期 111年4月28日 111年4月28日 111年4月28日 確定判決 法    院 最高法院 　　　 最高法院 最高法院  案    號 111年度台上字第3321號 111年度台上字第3321號 111年度台上字第3321號  判    決 確定日期 111年8月4日 111年8月4日 111年8月4日 是否為得易科罰金、易服社會勞動之案件  不得易科 不得社勞 不得易科 不得社勞 不得易科 不得社勞 備       註  臺中地檢111年度執字第10117號   臺中地檢111年度執字第10117號  臺中地檢111年度執字第10117號    編號3至21應執行有期徒刑5年8月   

編       號         16        17        18 罪       名  三人以上共同以電子通訊對公眾散布而犯詐欺取財罪  三人以上共同以電子通訊對公眾散布而犯詐欺取財罪　 三人以上共同以電子通訊對公眾散布而犯詐欺取財罪 宣   告  刑  有期徒刑1年8月 有期徒刑1年6月 　  有期徒刑1年8月 犯 罪 日 期  107年11月14日 107年11月21日  107年11月27日 偵查(自訴)機關年  度  案  號  臺中地檢107年度少連偵字第461號、108年度少連偵字第99號 臺中地檢107年度少連偵字第461號、108年度少連偵字第99號 臺中地檢107年度少連偵字第461號、108年度少連偵字第99號 最後事實審 法    院 臺中高分院  臺中高分院 臺中高分院  案    號 110年度上訴字第1653號 110年度上訴字第1653號 110年度上訴字第1653號  判決日期 111年4月28日 111年4月28日 111年4月28日 確定判決 法    院 最高法院 　　　 最高法院 最高法院  案    號 111年度台上字第3321號 111年度台上字第3321號 111年度台上字第3321號  判    決 確定日期 111年8月4日 111年8月4日 111年8月4日 是否為得易科罰金、易服社會勞動之案件  不得易科 不得社勞 不得易科 不得社勞 不得易科 不得社勞 備       註  臺中地檢111年度執字第10117號   臺中地檢111年度執字第10117號  臺中地檢111年度執字第10117號    編號3至21應執行有期徒刑5年8月   

編       號         19        20        21 罪       名  三人以上共同以電子通訊對公眾散布而犯詐欺取財罪  三人以上共同以電子通訊對公眾散布而犯詐欺取財未遂罪　 三人以上共同以電子通訊對公眾散布而犯詐欺取財未遂罪(3罪) 宣   告  刑  有期徒刑1年8月 有期徒刑10月 　  有期徒刑10月3次 犯 罪 日 期  107年11月27日 107年10月7日起至107年10月8日  107年10月22日起至107年10月27日 偵查(自訴)機關年  度  案  號  臺中地檢107年度少連偵字第461號、108年度少連偵字第99號 臺中地檢107年度少連偵字第461號、108年度少連偵字第99號 臺中地檢107年度少連偵字第461號、108年度少連偵字第99號 最後事實審 法    院 臺中高分院  臺中高分院 臺中高分院  案    號 110年度上訴字第1653號 110年度上訴字第1653號 110年度上訴字第1653號  判決日期 111年4月28日 111年4月28日 111年4月28日 確定判決 法    院 最高法院 　　　 最高法院 最高法院  案    號 111年度台上字第3321號 111年度台上字第3321號 111年度台上字第3321號  判    決 確定日期 11年8月4日 111年8月4日 111年8月4日 是否為得易科罰金、易服社會勞動之案件  不得易科 不得社勞 不得易科 不得社勞 不得易科 不得社勞 備       註  臺中地檢111年度執字第10117號 臺中地檢111年度執字第10117號 臺中地檢111年度執字第10117號   編號3至21應執行有期徒刑5年8月